# Fortuna Torverteilung

Tore geparst von http://www.fussballdaten.de/vereine/fortunaduesseldorf/2014/

So grob mit
```javascript
$('table.Spiele i').map(function(){
  return {
    minute: parseInt($(this).text().replace(/[^\d]/g,'')),
    player: $(this).prev().text(),
    heimgast: $(this).closest('td').attr('class'),
    team: $(this).closest('tr').prev().find(
            '.'+$(this).closest('td').attr('class')
          ).text()
  }
}).toArray();
```

Und dann http://jsfiddle.net/sturtevant/vUnF9/ nach CSV konvertiert.

```{r}
goals = read.table('goals.csv', header=TRUE, sep=',')
```

## Gegentore

Davon interessieren uns erst mal nur die Gegentore:

```{r}
(against = subset(goals, team != 'Fortuna Düsseldorf'))
```

## Analyse der Gegentore

Das durchschnittliche Gegentor fällt in der `r mean(against$minute)`-ten Minute. Der Boxplot sieht folgendermaßen aus:

```{r}
boxplot(against$minute)
```

Vielmehr sieht es sogar nach einer Gleichverteilung der Tore auf die Minuten aus. Sortiert man die Tore und plottet sie ihren Index kommt folgender Graph heraus:

```{r}
plot(sort(against$minute), 1:length(against$minute))
```

Das lässt sich auch statistisch überprüfen mit dem Chi-Quadrat-Anpassungstest:

```{r}
test = chisq.test(table(cut(against$minute, 0:90)))
```

Der p-Wert ist mit `r test$p.value` weit über jedem Schwellwert, so dass an der Gleichverteilungshypothese festgehalten werden kann.

# Fazit:

Die Fortuna erhält nicht, wie intuitiv angenommen, übermäßig viele Gegentore gegen Ende des Spiels.